臺灣高雄地方法院刑事判決　　　　　　　98年度訴字第1615號
公　訴　人　臺灣高雄地方法院檢察署檢察官
被　　　告　廖月嬌
上列被告因違反商業會計法等案件，經檢察官提起公訴（98年度
偵緝字第1699號），本院判決如下：
    主  文
廖月嬌共同連續商業負責人，以明知為不實之事項，而填製會計
憑證，處有期徒刑月，如易科罰金，以銀元佰元即新臺幣玖
佰元折算壹日，減為有期徒刑壹月又拾伍日，如易科罰金，以銀
元佰元即新臺幣玖佰元折算壹日。
    事  實
一、廖月嬌於民國92年間經葉素珍（所涉違反商業會計法犯行，
    業經臺灣臺北地方法院96年度訴字第1945號另案審結）以投
    資分紅之條件邀約後，二人隨即共同成立「仕中實業有限公
    司」（址設高雄市○○區○○路710 巷21弄5 之3 號，下稱
    仕中公司），並於92年12月30日申請公司設立登記獲准，由
    廖月嬌擔任該公司董事（任期自92年12月30日起至95年6 月
    9 日為止），葉素珍則為該公司實際負責業務之經理人，均
    屬商業會計法第4 條所稱之商業負責人，亦為從事業務之人
    ；詎其明知仕中公司於93年5 月至95年3 月之期間內並無實
    際銷貨予如附表一所示公司之事實，經葉素珍、林秋祥（所
    涉相關犯行，業經臺灣士林地方法院分案偵辦）提議以虛增
    公司銷售營業額之方式以利通過銀行審貸後，渠等三人竟基
    於填製不實會計憑證及幫助他人逃漏稅捐之慨括犯意聯絡，
    推由廖月嬌於93年2 月24日以公司登記負責人身分簽具委託
    書委請不知情之陳碧娥向財政部高雄市國稅局辦理請領統一
    發票等手續後，隨即葉素珍將所取得之仕中公司空白統一發
    票交付予林秋祥，由林秋祥將如附表一所示買受人公司、開
    立日期、發票金額、營業稅額等不實內容填載於性質上屬於
    商業會計法所指會計憑證中原始憑證之統一發票內，而連續
    虛偽製作如附表一各欄所示銷售金額合計為新臺幣（下同）
    72,800,958元之統一發票共計 270張，充作如附表一所示公
    司之進項憑證，以供扣抵銷項稅額，經如附表一所示公司將
    上開所取得之不實統一發票作為進項憑證供扣抵銷項稅額後
    ，合計幫助該等公司逃漏營業稅額共達 2,647,711元，足以
    生損害於稅捐機關對於營業稅稽徵之正確性。嗣經財政部高
    雄市國稅局勾稽仕中公司進、銷項憑證後，始循線查悉上情
    。
二、案經財政部高雄市國稅局函送臺灣高雄地方法院檢察署檢察
    官偵查起訴。
    理  由
甲、程序方面：
    按被告以外之人於審判外之陳述，雖不符刑事訴訟法第159
    條之1 至第159 條之4 之規定，而經當事人於審判程序同意
    作為證據，法院審酌該言詞陳述或書面陳述作成時之情況，
    認為適當者，亦得為證據；又當事人、代理人或辯護人於法
    院調查證據時，知有第159 條第1 項不得為證據之情形，而
    未於言詞辯論終結前聲明異議者，視為有前項之同意，刑事
    訴訟法第159 條第1 項、第159 條之5 分別定有明文。查本
    判決所引用屬於傳聞證據之部分，均已依法踐行調查證據程
    序，且當事人於審判程序亦同意作為證據，而經本院審酌證
    據資料作成時之情況，並無違法不當及證明力明顯過低之瑕
    疵，亦無依法應排除其證據能力之情形，認以之作為證據應
    屬適當，故自有證據能力。
乙、實體方面：
壹、有罪部分：
一、訊據被告廖月嬌固坦承仕中公司係由其與葉素珍共同出資成
    立，並由其擔任該公司董事之事實，惟矢口否認涉有違反商
    業會計法等犯行，辯稱：仕中公司事務均係由葉素珍實際負
    責處理，對於該公司虛開發票、幫助他人逃漏稅捐等情事一
    節，伊均不知情等語，經查：
(一)、被告與葉素珍於92年12月30日共同成立仕中公司，並申請公
    司設立登記獲准，被告且於92年12月30日至95年6 月9 日之
    期間內擔任該公司董事，葉素珍則為該公司實際負責業務之
    經理人，被告於93年2 月24日以公司登記負責人身分簽具委
    託書委請不知情之陳碧娥向財政部高雄市國稅局辦理請領統
    一發票等事實，業為被告所不爭執，且有卷附仕中公司設立
    登記申請書暨相關申請文件、申辦統一發票購票證明委任書
    等件可稽（見本院卷附高雄市政府建設局仕中公司案卷第1
    至19頁，財政部高雄市國稅局刑事案件告發資料卷第430 頁
    ）；至仕中公司於領得上開空白統一發票後，隨經葉素珍將
    發票交付予未於該公司任職之第三人林秋祥，由林秋祥於93
    年5 月至95年3 月間開立如附表一所示發票共計270 張予如
    附表一所示各公司，嗣各該公司並分別持上開部分發票充作
    進項憑證據以申報扣抵銷項稅額共計2,647,711 元，惟仕中
    公司與如附表一所示各該公司間，並無如附表一各筆發票所
    示銷貨往來等情，則據證人即葉素珍於本院審理時證述：92
    年間我與被告共同成立仕中公司時，因為我的信用不良，故
    由被告擔任公司負責人，經被告簽具委託書請領公司發票後
    ，我即將該發票交給林秋祥處理，並由林秋祥開立如附表一
    所示發票給各該公司，但我們公司與各該公司間只是互相對
    開發票，實際上並無任何交易行為存在，當時我們只是為了
    增加公司營業額，這樣向銀行辦理貸款比較容易等語綦詳（
    見本院卷第137 至142 頁），並有卷附財政部高雄市國稅局
    98年11月9 日財高字國稅審三字第0980077894號函附仕中公
    司進銷項交易對象專案申請調檔統一發票查核清單等件可佐
    （見本院審訴卷第30至67頁），是上開事實，均應堪認定。
(二)、至被告雖辯稱：仕中公司實際均係由葉素珍負責經營，伊對
    於仕中公司虛開發票、幫助他人逃漏稅等情事均不知悉云云
    ，惟依證人葉素珍審理時證述：公司成立後所請領之發票、
    大小章及銀行帳戶存摺等均交由林秋祥保管，並由林秋祥負
    責處理虛開發票給其他公司相關事項，被告經我介紹後認識
    林秋祥，當時我有跟被告講如果依照我們公司正常的營業狀
    況，縱使公司有資金需求也無法順利向銀行取得貸款，所以
    要透過增加公司帳面營業額及往來廠商數量之方式，銀行才
    願意借錢給公司，而被告也都同意配合，並依林秋祥指示辦
    理相關事項等語（見本院卷第141 頁至第143 頁），佐以被
    告於審理中對於證人葉素珍上開所述內容，亦自承確有其事
    一節，顯見被告對於仕中公司與附表一所列各公司間並無實
    際銷貨往來之正常交易關係存在，且附表一所示各張發票開
    立之目的僅係為美化該公司帳面營業額及製造活絡交易假象
    以利辦理貸款等情，應屬知之甚詳。再者，參以被告對於證
    人葉素珍證述：被告於擔任公司負責人期間，除出具委託書
    配合請領發票外，復多次親自與我共同前往臺灣銀行小港分
    行辦理公司帳戶開戶、變更印鑑等事宜，且只要公司有需要
    時，被告均會配合辦理等情（見本院卷第139 頁至141 頁）
    ，亦均坦承，是以，仕中公司雖係由葉素珍實際負責操作經
    營，然該公司既係由被告與葉素珍共同倡議成立，被告並擔
    任該公司負責人，且多次親自出面配合葉素珍等人辦理公司
    帳戶設立、請領發票等事項，足見其參與該公司經營程度顯
    與一般單純提供身分證明文件、出借名義予他人成立公司之
    人頭股東有別，故被告對於公司交易時應開立統一發票係作
    為交易往來之憑證，且公司所取得之進項發票可供作為扣抵
    銷項營業稅額之用途等各節，理應知悉，是其經葉素珍告知
    後，既已知悉仕中公司與附表一所示各公司間並無正常交易
    關係之實際銷貨往來存在，竟仍同意葉素珍、林秋祥等人以
    仕中公司名義虛開發票供附表一所示公司充作進項憑證，則
    其對於各該公司將來可能執仕中公司所開立發票據以申報扣
    抵銷項營業稅額而逃漏稅之情形，亦當有所預見及認識，是
    以，足見被告所辯：全然不知仕中公司有虛開發票、幫助他
    人逃漏稅云云，皆非可採。綜上所述，本件被告共同連續填
    載不實會計憑證、幫助他人逃漏稅額犯行，事證明確，應依
    法論科。
二、新舊法比較：
(一)、被告行為後，刑法業於94年2 月2 日修正公布，並於95年7
    月1 日施行。按行為後法律有變更者，適用行為時之法律，
    但行為後之法律有利於行為人者，適用最有利於行為人之法
    律，刑法第2 條第1 項定有明文。茲本條係規範行為後法律
    變更所生新舊法律比較適用之準據法，本身尚無新舊法比較
    之問題，於新法施行後，應一律適用新法第2 條第1 項之規
    定，為「從舊從輕」之比較。
(二)、被告行為後，商業會計法業於95年5 月24日修正公布，其中
    第71條原法定刑由「5 年以下有期徒刑、拘役或科或併科新
    臺幣15萬元以下罰金」，修正為「5 年以下有期徒刑、拘役
    或科或併科新臺幣60萬元以下罰金」，比較修正前、後商業
    會計法第71條之規定，依刑法第2 條第1 項之規定，適用行
    為時即修正前之規定，對被告較為有利。
(三)、又本次刑法修正後之新舊法比較，比較時應就罪刑有關之共
    犯、未遂犯、想像競合犯、牽連犯、連續犯、結合犯，以及
    累犯加重、自首減輕暨其他法定加減原因（如身份加減）與
    加減例等一切情形，綜其全部罪刑之結果而為比較（最高法
    院95年度第8 次刑事庭會議決議參照）。茲就本案新舊法比
    較之情形分論如下：
  1.商業會計法第71條第1 款、稅捐稽徵法第43條第1 項均有罰
    金刑規定，因刑法第33條第5 款業已修正為「新臺幣1 千元
    以上，以百元計算之」，前述之罪所得科處罰金刑最低額於
    修正前經換算為新臺幣30元，修正後均提高為新臺幣1,000
    元，茲比較修正前、後之刑罰法律，修正後之規定並未較有
    利於被告。
  2.修正前刑法第28條規定：「二人以上共同實施犯罪之行為者
    ，皆為正犯」，修正後刑法第28條則規定：「二人以上共同
    實行犯罪之行為者，皆為正犯」，其中「實施」一語，涵蓋
    陰謀、預備、著手及實行之概念在內，其範圍較廣；而「實
    行」則著重於直接從事構成犯罪事實之行為，其範圍較狹，
    是修正後刑法共同正犯之範圍已有限縮。共同正犯之範圍既
    因此而有變動，自屬犯罪後法律有變更，而非僅屬純文字修
    正（最高法院96年度臺上字第934 號判決參照），本案被告
    犯罪行為，依新舊法，均成立共同正犯，適用新法並無較有
    利於被告。
  3.修正後刑法第31條第 1項規定「因身分或其他特定關係成立
    之罪，其共同實行、教唆或幫助者，雖無特定關係，仍以正
    犯或共犯論。但得減輕其刑」，與修正前第31條第 1項規定
    相較，除部分文字修正外，並增設但書「得減輕其刑」之規
    定。刑法第31條第 1項之修正，雖非犯罪構成要件之變更，
    但顯已影響行為人刑罰之法律效果，自屬法律有變更，依新
    法第2條第1項規定，比較新、舊法結果，以修正後刑法第31
    條第1項有「得減輕其刑」之規定，較有利於被告。
  4.刑法第55條關於牽連犯之規定業經刪除，此項刪除雖非犯罪
    構成要件之變更，但已影響行為人刑罰之法律效果，自屬法
    律有變更，依修正後刑法第2條第1項規定比較新舊法之結果
    ，被告觸犯之數行為若依新法規定，應予分論併罰，惟依修
    正前牽連犯之規定，得從一重處斷，是適用修正前之規定對
    被告為有利。
  5.修正後刑法第56條之連續犯規定業經刪除，被告之犯罪行為
    ，於新法施行後，應予分論併罰。此刪除雖非犯罪構成要件
    之變更，但顯已影響行為人刑罰之法律效果，自屬法律有變
    更，依刑法第2條第1項規定，比較新、舊法結果，仍應適用
    較有利於被告之行為時即修正前法律論以連續犯。
  6.罰金刑之加減，依修正前刑法第67條，僅加減其最高度，修
    正後刑法第67條則規定，其最高度及最低度同加減之。就加
    重而言，修正前之規定僅就最高度加重，自以修正前之規定
    較有利於被告。
  7.綜上所述，雖修正後刑法第31條第1項規定較有利於被告，
    惟經綜合整體比較本案所應適用修正前、後之法律規定，以
    適用修正前刑法牽連犯、連續犯之規定，較有利於被告，揆
    諸前揭說明所示不得割裂適用之原則，適用94年2月2日修正
    前之刑罰法律，既較有利被告，自應整體適用修正前刑法之
    相關規定。
三、論罪科刑：
(一)、按統一發票乃證明事項之經過而為造具記帳憑證所根據之原
    始憑證，商業負責人如明知為不實之事項，而開立不實之統
    一發票，係犯商業會計法第71條第1 款之以明知為不實之事
    項而填製會計憑證罪，該罪為刑法第215 條業務上登載不實
    文書罪之特別規定，依特別法優於普通法之原則，自應優先
    適用，無論以刑法第215 條業務上登載不實文書罪之餘地（
    最高法院92年度臺上字第6171號、94年臺非字第98號判決意
    旨參照）。復按95年5 月24日修正前商業會計法第4 條規定
    ，「本法所稱商業負責人依公司法第8 條、商業登記法第9
    條及其他法律有關之規定」（95年5 月24日修正為本法所定
    商業負責人之範圍，依公司法、商業登記法及其他法律有關
    之規定）；又公司法第8 條規定：「本法所稱公司負責人，
    在無限公司、兩合公司為執行業務或代表公司之股東；在有
    限公司、股份有限公司為董事（第1 項）。公司之經理人或
    清算人，股份有限公司之發起人、監察人、檢查人、重整人
    或重整監督人，在執行職務範圍內，亦為公司負責人（第2
    項）」，是被告於上揭期間既擔任仕中公司之董事一職，則
    依公司法第8 條第1 項規定自屬仕中公司之公司負責人，並
    為商業會計法第4 條所稱之商業負責人。
(二)、次按現行刑法關於正犯、從犯之區別，係以其主觀之犯意及
    客觀之犯行為標準，凡以自己犯罪之意思而參與犯罪，無論
    其所參與者是否犯罪構成要件之行為，皆為正犯，其以幫助
    他人犯罪之意思而參與犯罪，其所參與者，苟係犯罪構成要
    件之行為，亦為正犯，必以幫助他人犯罪之意思而參與犯罪
    ，其所參與者又為犯罪構成要件以外之行為，始為從犯（參
    見最高法院25年上字第2253號判例意旨）。查本件仕中公司
    係由被告與葉素珍共同成立，並由被告擔任該公司登記負責
    人，且被告同意配合葉素珍、林秋祥等人虛偽製作發票交予
    如附表一所示公司之目的，係為使仕中公司順利通過銀行核
    貸等情，俱如前述。是以，足見被告應係為使自己擔任負責
    人之仕中公司獲得核貸之利益，始為上開配合辦理虛偽製作
    發票之行為，非僅單純幫助他人犯罪之意思而參與犯罪，揆
    諸上開說明，被告亦屬上揭犯行之正犯，至為明確。
(三)、核被告所為，係犯95年5 月24日修正施行前商業會計法第71
    條第1 款之商業負責人明知不實事項而填製會計憑證罪，及
    稅捐稽徵法第43條第1 項之幫助納稅義務人以不正當方法逃
    漏稅捐罪；被告與葉素珍就上開犯行，有共同犯意聯絡及行
    為分擔，為共同正犯，至林秋祥雖未擔任仕中公司之負責人
    ，而非屬修正施行前商業會計法第71條所稱之商業負責人，
    惟依修正前刑法第31條第1 項「因身分或其他特定關係成立
    之罪，其共同實施或教唆、幫助者，雖無特定關係，仍以共
    犯論」之規定，仍應就被告上開犯行，構成共同正犯；又被
    告與葉素珍、林秋祥先後多次填製不實會計憑證及幫助逃漏
    稅捐之犯行，時間緊接，方法相同，均各觸犯構成要件相同
    之罪名，均顯係基於概括犯意反覆為之，均為連續犯，依修
    正前刑法第56條之規定，各以一罪論，並均加重其刑。被告
    與葉素珍、林秋祥所犯上開2 罪間，均有方法結果之牽連關
    係，均應從一重之連續違反95年5 月24日修正施行前商業會
    計法第71條第1 款商業負責人明知不實事項而填製會計憑證
    罪處斷；至於起訴書所載關於被告所涉填載不實會計憑證犯
    行部分，雖未敘及附表一編號十三所列號次發票1 張、編
    號十八所列號次發票3 張等涉及填載不實會計憑證犯
    行，惟前揭部分與被告上開起訴經論罪部分具有連續犯之裁
    判上一罪關係，應為起訴效力所及，依審判不可分之原則，
    亦為起訴效力所及，本院自應併予審究，附此敘明。爰審酌
    被告係有相當社會經驗、智識成熟之人，當知正當經營事業
    、秉誠處理稅務事宜，卻罔顧稅捐公平，以前揭虛開發票方
    式與葉素珍等人共同幫助他人逃漏稅捐，而造成稅捐機關核
    課錯誤，所為實屬非是，惟念其並無任何前科，有卷附臺灣
    高等法院被告前科紀錄表可按，素行尚可，暨兼衡本件犯行
    均係由葉素珍、林秋祥二人倡議首謀，被告附從，以及被告
    之智識程度、生活狀況、就本案犯行參與之程度、擔任之角
    色、幫助他人逃漏稅捐金額等一切情狀，量處如主文所示之
    刑，以示懲儆；另關於易科罰金部分，修正前刑法第41條第
    1項前段係規定：「犯最重本刑為5年以下有期徒刑以下之刑
    之罪，而受 6個月以下有期徒刑或拘役之宣告，因身體、教
    育、職業、家庭之關係或其他正當事由，執行顯有困難者，
    得以1元以上3元以下折算 1日，易科罰金」，而斯時易科罰
    金之折算標準，依修正前罰金罰鍰提高標準條例第 2條（該
    條規定現已刪除）規定，係就其原定數額提高為100倍折算1
    日，並依現行法規所定貨幣單位折算新臺幣條例第 2條折算
    為新臺幣，則適用舊法之結果，易科罰金之折算標準應以銀
    元100元至300元即新臺幣300元至900元折算 1日；惟修正後
    刑法第41條第1項前段則規定：「犯最重本刑為5年以下有期
    徒刑以下之刑之罪，而受 6個月以下有期徒刑或拘役之宣告
    者，得以新臺幣1,000元、2,000元或3,000元折算1日，易科
    罰金」，而將有期徒刑或拘役易科罰金之標準提高，經比較
    新舊法之結果，認適用新法關於易科罰金之規定，對被告並
    非較為有利。爰依修正前刑法第41條第 1項前段之規定，就
    被告前開量處之刑、後述減刑後之刑，均諭知以銀元 300元
    即新臺幣900元折算1日之易科罰金折算標準。又被告犯罪之
    時間均在96年 4月24日以前，且所犯之罪均無中華民國九十
    六年罪犯減刑條例第 3條所列情形，合於中華民國九十六年
    罪犯減刑條例之減刑條件，應依該條例第2條第1項第 3款之
    規定，減其刑期2分之1，並依修正前刑法第41條第 1項前段
    之規定，諭知易科罰金之折算標準。
貳、不另為無罪諭知部分：
一、公訴意旨另以：
(一)、被告於上開時、地成為仕中公司負責人，與葉素珍共同基於
    幫助逃漏稅之概括犯意聯絡，明知仕中公司與附表一編號三
    所示東成西就有限公司（下稱東成西就公司）、編號十所示
    藝茂同步科技有限公司（下稱藝茂公司）、編號十七所示僑
    蒂絲股份有限公司（下稱僑蒂絲公司）均無實際交易往來，
    竟虛偽製作如附表一編號三所列號次發票1 張、編號十所
    列號次至發票55張、編號十七所列號次發票1 張予上
    開公司，並經各該公司分別持以作為進項憑證向稅捐稽徵機
    關申報抵扣營業稅款，以此不正當方法幫助上開公司逃漏營
    利事業所得稅共計960,455 元，因認被告涉犯稅捐稽徵法第
    43條第1 項之幫助逃漏稅捐罪嫌等語。
(二)、又被告與葉素珍二人明知仕中公司於附表二所示期間內並無
    向附表二所示各公司進貨交易之事實，竟共同基於不實填載
    會計憑證之犯意，於該期間內取得各該公司所製作銷貨予仕
    中公司之統一發票，持以充作仕中公司之進項憑證，登載於
    其業務上作成之文書即仕中公司之會計憑證，據以扣抵銷項
    稅額2,833,119 元，而足以生損害於稅捐機關課稅之正確性
    ，因認被告涉犯商業會計法第71條第1 款之商業負責人明知
    不實事項而填製會計憑證罪等語。
二、按犯罪事實應依證據認定之，無證據不得認定犯罪事實；又
    不能證明被告犯罪或其行為不罰者，應諭知無罪之判決；刑
    事訴訟法第15 4條第2 項、第301 條第1 項分別定有明文。
三、公訴人認被告涉犯上開幫助逃漏稅捐罪嫌及填載不實會計憑
    證罪嫌，無非係以仕中公司之財政部高雄市國稅局營業人進
    銷項交易表對象彙加明細、進銷項明細資料表、營業稅稅籍
    資料查詢作業表、申報書跨中心查詢作業表、銷售額與稅額
    申報書等資為其論據。訊據被告堅詞否認涉有幫助逃漏稅捐
    及填載不實會計憑證罪行等語，並以前揭情詞置辯。經查：
(一)、關於幫助逃漏稅捐部分：
  1.按稅捐稽徵法第43條之幫助以詐術逃漏稅捐罪，係結果犯，
    以發生逃漏稅捐結果為成立要件（最高法院85年度台上字第
    3908號判決要旨參照）。又按加值型及非加值型營業稅法第
    1 條規定，在中華民國境內銷售貨物或勞務及進口貨物，均
    應依營業稅規定課徵營業稅；營業人無銷貨事實出售統一發
    票牟取不法之利益，非屬營業稅課徵之標的，免予課徵營業
    稅。業經財政部78年8月3日台財稅字第7801 95193號函釋在
    案。則虛設行號本身既無銷貨之事實，而營業稅之課徵係針
    對營業行為，虛設行號既無營業行為，自不能課徵營業稅，
    且因實際上完全無營業行為，亦無營利所得可言，因此虛設
    行號本身並無「逃漏應繳納稅捐結果發生」之問題（最高法
    院99年度台非字第 70號、96年度台上字第672號等判決要旨
    參照）。
  2.查被告與葉素珍等人於上揭時地開虛偽製作如附表一編號三
    所列號次發票1 張、編號十所列號次至發票55張、編
    號十七所列號次發票1 張予東成西就公司、藝茂公司及僑
    蒂絲公司，且仕中公司與各該公司間並無如各該發票所示之
    實際交易往來等情，固如前述，惟東成西就公司、僑蒂絲公
    司取得上開不實內容之發票後，並未進而持以作為進項憑證
    向稅捐稽徵機關申報抵扣銷項營業稅款一節，有卷附仕中公
    司與東成西就公司、僑蒂絲公司交易往來之專案申請調檔統
    一發票查核清單可稽（見本院審訴卷第46頁、第66頁），至
    藝茂公司於取得上開不實內容之發票，雖進而持以作為進項
    憑證向稅捐稽徵機關申報扣抵銷項營業稅額共計960,016 元
    ，惟經國稅局勾稽藝茂公司於該期間內之進、銷項憑證及營
    業狀況後，認定該公司於93年8 月至95年12月間涉有虛偽開
    立發票情事發生，係屬虛設行號等情，則有卷附仕中公司與
    藝茂公司交易往來之專案申請調檔統一發票查核清單、財政
    部臺灣省北區國稅局中和稽徵所99年8 月11日北區國稅中和
    三字第0991022801號函覆說明、本院公務電話查詢紀錄表、
    財政部臺灣省北區國稅局查緝案件進銷分析表等件可稽（見
    本院審訴卷第54至56頁，本院卷第92頁、第108 頁、第115
    至123 頁），是以，東成西就公司、僑蒂絲公司所取得上開
    不實記載內容發票後，既未持以作為進項憑證申報扣抵銷項
    營業稅額行為而未發生逃漏稅捐結果，藝茂公司係屬虛設行
    號而無實際營業行為存在，本無營利所得可言，更遑論有何
    逃漏應繳納稅捐結果發生之問題，則揆諸前揭說明，上開3
    家公司雖取得仕中公司所製作如上開所示記載不實內容事項
    之發票，然因並未使該等公司逃漏任何稅捐之結果，故此部
    分即與稅捐稽徵法第43條第1 項之幫助逃漏稅捐罪之要件不
    合。
(二)、關於填載不實會計憑證部分：
  1.按法院審判之範圍，應以起訴之事實（包括起訴效力所及之
    事實）為基準；如犯罪事實已經起訴而未予裁判，自屬違背
    法令，此觀刑事訴訟法第379 條第12款規定自明。而訴經提
    起後，檢察官於第一審辯論終結前，發見有應不起訴或以不
    起訴為適當之情形者，固得依刑事訴訟法第269 條規定，提
    出撤回書敘述理由以撤回起訴，然非依該規定撤回起訴者，
    法院仍應依法審判。又刑事訴訟法並無許檢察官得就所起訴
    之被告或犯罪事實加以變更之規定。是於刑事訴訟程序中，
    到庭實行公訴之檢察官若對業經起訴而具有一罪關係之犯罪
    事實，為部分之減縮者，非屬訴訟上之撤回起訴，不生拘束
    法院之效力，法院不得僅就檢察官於審判中主張減縮後之事
    實為裁判，而置原起訴之事實於不顧（參見最高法院97年度
    台上字第1263號判決意旨）。查起訴意旨以被告與葉素珍二
    人明知仕中公司於附表二所示期間內並無向附表二所示各公
    司進貨交易之事實，竟共同基於不實填載會計憑證之犯意，
    於該期間內取得各該公司所製作銷貨予仕中公司之統一發票
    ，持以充作仕中公司之進項憑證，登載於其業務上作成之文
    書即仕中公司之會計憑證，據以扣抵銷項稅額2,833,119 元
    ，而足以生損害於稅捐機關課稅之正確性，因認被告涉犯商
    業會計法第71條第1 款之商業負責人明知不實事項而填製會
    計憑證罪嫌，嗣於本院審理時，雖經公訴檢察官於99年7 月
    23 日 提出補充理由書，請求減縮上開起訴事實，然依前揭
    說明，檢察官減縮犯罪事實之請求既不生拘束法院之效力，
    則本院自仍應就該起訴事實予以審理裁判，合先敘明。
  2.次按刑法第215 條所謂業務上登載不實之文書，乃指基於業
    務關係，明知為不實之事項，而登載於其等業務上作成之文
    書而言。公司、行號向稅捐稽徵機關申報營業稅，係履行其
    公法上納稅之義務，並非業務行為。又營業人銷售額與稅額
    申報書，係公司、行號每2 月向稅捐稽徵機關申報當期之銷
    售額與稅額之申報書，並非證明會計事項發生之會計憑證（
    最高法院84年度台上字第5999號、95年度台上字第1477號判
    決意旨參照）。
  3.起訴意旨固認被告、葉素珍二人自附表二所示公司處取得不
    實統一發票後，持以充作仕中公司之進項憑證，並登載於業
    務上作成之文書，業已涉犯商業會計法第71條第 1款之商業
    負責人明知不實事項而填製會計憑證云云，惟遍觀起訴書所
    載被告所涉上開犯行，均未提及或具體說明被告等人將其所
    取得不實內容之發票金額究係登載於何項業務上作成之文書
    內，況且，即令依起訴書證據清單欄所列用以證明被告涉有
    上開罪嫌之證據即仕中公司持以向稅捐機關申報時所提出營
    業人銷售額與稅額申報書之記載，可推認起訴意旨之真意係
    以被告等人將其自附表二所示公司所取得不實內容之統一發
    票金額填載於營業人銷售額與稅額申報書之事實，據以認定
    此行為涉及填載不實會計憑證罪嫌，惟依前述，營業人銷售
    額與稅額申報書在性質上並非業務上文書，更非「證明會計
    事項發生之會計憑證」，故將上開不實事項填入營業人銷售
    額與稅額申報書內，仍無由以刑法第 215條之業務上登載不
    實，或商業會計法第71條第 1款以明知為不實之事項而填製
    會計憑證等罪相繩，故起訴書上開所認，顯有誤會。
(三)、綜上，被告上開所為，顯難遽認與稅捐稽徵法第43條第1 項
    之幫助逃漏稅捐罪及商業會計法第71條第1 款以明知為不實
    之事項而填製會計憑證等罪之要件相符，本應均為無罪之諭
    知，惟起訴書認此2 部分分別與前揭論罪科刑部分，有牽連
    犯及連續犯之裁判上1 罪之關係，爰均不另為無罪之諭知，
    附此敘明。
據上論斷，應依刑事訴訟法第299 條第1 項前段，修正前商業會
計法第71條第1 款，稅捐稽徵法第43條第1 項，刑法第11條前段
、第2條第1項前段，修正前刑法第28條、第31條第 1項、第56條
、第55條、第41條第1項前段，廢止前罰金罰鍰提高標準條例第2
條，現行法規所定貨幣單位折算新臺幣條例第 2條，中華民國九
十六年罪犯減刑條例第2 條第1 項第3 款、第7 條，判決如主文
。
本案經檢察官鄧藤墩到庭執行職務。
中    華    民    國      100    年    3    月    3   日
                  刑事第十八庭  審判長法  官  黃宗揚
                                      法  官  高瑞聰
                                      法  官  鄭子文
以上正本證明與原本無異。
如不服本判決應於收受判決後10日內向本院提出上訴書狀，並應
敘述具體理由。其未敘述上訴理由者，應於上訴期間屆滿後20日
內向本院補提理由書(均須按他造當事人之人數附繕本)「切勿逕
送上級法院」。
中    華    民    國      100    年    3    月    3   日
                                      書記官  王立山
附錄本案論罪科刑法條：
95年5 月24日修正前商業會計法第71條
商業負責人、主辦及經辦會計人員或依法受託代他人處理會計事
務之人員有左列情事之一者，處五年以下有期徒刑、拘役或科或
併科新台幣十五萬元以下罰金：
一、以明知為不實之事項，而填製會計憑證或記入帳冊者。
二、故意使應保存之會計憑證、帳簿報表滅失毀損者。
三、意圖不法之利益而偽造、變造會計憑證、帳簿報表內容或撕
    毀其頁數者。
四、故意遺漏會計事項不為記錄，致使財務報表發生不實之結果
    者。
五、其他利用不正當方法，致使會計事項或財務報表發生不實之
    結果者。
稅捐稽徵法第43條
（教唆或幫助逃漏稅捐等之處罰）
教唆或幫助犯第41條或第42條之罪者，處3 年以下有期徒刑、拘
役或科新台幣6 萬元以下罰金。
稅務人員、執行業務之律師、會計師或其他合法代理人犯前項之
罪者，加重其刑至二分之一。
稅務稽徵人員違反第33條規定者，除觸犯刑法者移送法辦外，處
1 萬元以上5 萬元以下罰鍰。
附表一：
仕中公司銷項填載不實發票及幫助他人逃漏稅捐金額一覽表：
┌──┬──────┬──────┬────┬─────┬─────┬─────────────┐
│編號│仕中實業有限│發票字軌號碼│開立日期│ 發票金額 │營業稅額  │      小計：（元）        │
│    │公司開立不實│            │        │  （元）  │（ 元 ）  ├──────┬──────┤
│    │發票所填載之│            │        │          │          │  發票金額  │ 幫助逃漏   │
│    │公司名稱    │            │        │          │          │            │ 營業稅額   │
├──┼──────┼──────┼────┼─────┼─────┼──────┼──────┤
│一  │瑞陞有限公司│ZY00000000│ 93年6月│   260,000│    13,000│     560,000│      28,000│
│    │            ├──────┤        ├─────┼─────┤            │            │
│    │            │ZY00000000│        │   300,000│    15,000│            │            │
├──┼──────┼──────┼────┼─────┼─────┼──────┼──────┤
│二  │晁瑋實業有限│LU00000000│ 95年4月│   518,400│    25,920│   2,073,600│     103,680│
│    │公司        ├──────┤        ├─────┼─────┤            │            │
│    │            │LU00000000│        │   518,400│    25,920│            │            │
│    │            ├──────┤        ├─────┼─────┤            │            │
│    │            │LU00000000│        │   518,400│    25,920│            │            │
│    │            ├──────┤        ├─────┼─────┤            │            │
│    │            │LU00000000│        │   518,400│    25,920│            │            │
├──┼──────┼──────┼────┼─────┼─────┼──────┼──────┤
│三  │東成西就有限│FU00000000│ 94年5月│   157,080│     7,854│  511,700   │    25,537  │
│    │公司        ├──────┤        ├─────┼─────┤            │（已扣除所│
│    │            │FU00000000│        │    96,000│     4,800│            │示發票未經申│
│    │            ├──────┼────┼─────┼─────┤            │報扣抵稅額）│
│    │            │GU00000000│ 94年7月│   164,000│     8,200│            │            │
│    │            ├──────┤        ├─────┼─────┤            │            │
│    │            │GU00000000│        │    93,660│     4,683│            │            │
│    │            ├──────┼────┼─────┼─────┤            │            │
│    │            │FU00000000│ 94年5月│      960 │        48│            │            │
│    │            │ 未扣抵稅額 │        │          │          │            │            │
├──┼──────┼──────┼────┼─────┼─────┼──────┼──────┤
│四  │百均科技股份│ZY00000000│ 93年5月│   352,082│    17,604│   7,302,333│     365,117│
│    │有限公司    ├──────┤        ├─────┼─────┤            │            │
│    │            │ZY00000000│        │   139,566│     6,978│            │            │
│    │            ├──────┤        ├─────┼─────┤            │            │
│    │            │ZY00000000│        │   365,967│    18,298│            │            │
│    │            ├──────┼────┼─────┼─────┤            │            │
│    │            │ZY00000000│ 93年6月│    45,014│     2,251│            │            │
│    │            ├──────┤        ├─────┼─────┤            │            │
│    │            │ZY00000000│        │   239,712│    11,986│            │            │
│    │            ├──────┤        ├─────┼─────┤            │            │
│    │            │ZY00000000│        │   267,389│    13,369│            │            │
│    │            ├──────┤        ├─────┼─────┤            │            │
│    │            │ZY00000000│        │   240,913│    12,046│            │            │
│    │            ├──────┤        ├─────┼─────┤            │            │
│    │            │ZY00000000│        │   175,330│     8,766│            │            │
│    │            ├──────┤        ├─────┼─────┤            │            │
│    │            │ZY00000000│        │     3,456│       173│            │            │
│    │            ├──────┤        ├─────┼─────┤            │            │
│    │            │ZY00000000│        │   140,401│     7,020│            │            │
│    │            ├──────┤        ├─────┼─────┤            │            │
│    │            │ZY00000000│        │   172,555│     8,628│            │            │
│    │            ├──────┤        ├─────┼─────┤            │            │
│    │            │ZY00000000│        │   310,623│    15,531│            │            │
│    │            ├──────┤        ├─────┼─────┤            │            │
│    │            │ZY00000000│        │   259,963│    12,998│            │            │
│    │            ├──────┤        ├─────┼─────┤            │            │
│    │            │ZY00000000│        │   153,488│     7,674│            │            │
│    │            ├──────┤        ├─────┼─────┤            │            │
│    │            │ZY00000000│        │   227,914│    11,396│            │            │
│    │            ├──────┤        ├─────┼─────┤            │            │
│    │            │ZY00000000│        │   290,515│    14,526│            │            │
│    │            ├──────┤        ├─────┼─────┤            │            │
│    │            │ZY00000000│        │   251,035│    12,552│            │            │
│    │            ├──────┤        ├─────┼─────┤            │            │
│    │            │ZY00000000│        │    69,712│     3,486│            │            │
│    │            ├──────┤        ├─────┼─────┤            │            │
│    │            │ZY00000000│        │   132,875│     6,644│            │            │
│    │            ├──────┤        ├─────┼─────┤            │            │
│    │            │ZY00000000│        │    34,888│     1,744│            │            │
│    │            ├──────┤        ├─────┼─────┤            │            │
│    │            │ZY00000000│        │   110,114│     5,506│            │            │
│    │            ├──────┤        ├─────┼─────┤            │            │
│    │            │ZY00000000│        │   114,366│     5,718│            │            │
│    │            ├──────┤        ├─────┼─────┤            │            │
│    │            │ZY00000000│        │   302,939│    15,147│            │            │
│    │            ├──────┤        ├─────┼─────┤            │            │
│    │            │ZY00000000│        │   137,711│     6,886│            │            │
│    │            ├──────┤        ├─────┼─────┤            │            │
│    │            │ZY00000000│        │   111,145│     5,557│            │            │
│    │            ├──────┤        ├─────┼─────┤            │            │
│    │            │ZY00000000│        │   123,855│     6,193│            │            │
│    │            ├──────┤        ├─────┼─────┤            │            │
│    │            │ZY00000000│        │   109,393│     5,470│            │            │
│    │            ├──────┤        ├─────┼─────┤            │            │
│    │            │ZY00000000│        │     1,057│        53│            │            │
│    │            ├──────┤        ├─────┼─────┤            │            │
│    │            │ZY00000000│        │       379│        19│            │            │
│    │            ├──────┤        ├─────┼─────┤            │            │
│    │            │ZY00000000│        │   265,362│    13,268│            │            │
│    │            ├──────┤        ├─────┼─────┤            │            │
│    │            │ZY00000000│        │   174,624│     8,731│            │            │
│    │            ├──────┤        ├─────┼─────┤            │            │
│    │            │ZY00000000│        │    98,585│     4,929│            │            │
│    │            ├──────┤        ├─────┼─────┤            │            │
│    │            │ZY00000000│        │   130,320│     6,516│            │            │
│    │            ├──────┤        ├─────┼─────┤            │            │
│    │            │ZY00000000│        │   123,685│     6,184│            │            │
│    │            ├──────┼────┼─────┼─────┤            │            │
│    │            │AY00000000│ 93年7月│   155,051│     7,753│            │            │
│    │            ├──────┤        ├─────┼─────┤            │            │
│    │            │AY00000000│        │   138,365│     6,918│            │            │
│    │            ├──────┤        ├─────┼─────┤            │            │
│    │            │AY00000000│        │    60,295│     3,015│            │            │
│    │            ├──────┤        ├─────┼─────┤            │            │
│    │            │AY00000000│        │    25,537│     1,277│            │            │
│    │            ├──────┤        ├─────┼─────┤            │            │
│    │            │AY00000000│        │    78,878│     3,944│            │            │
│    │            ├──────┤        ├─────┼─────┤            │            │
│    │            │AY00000000│        │    50,182│     2,509│            │            │
│    │            ├──────┼────┼─────┼─────┤            │            │
│    │            │AY00000000│ 93年8月│    72,703│     3,635│            │            │
│    │            ├──────┤        ├─────┼─────┤            │            │
│    │            │AY00000000│        │   106,703│     5,335│            │            │
│    │            ├──────┼────┼─────┼─────┤            │            │
│    │            │BY00000000│ 93年9月│   144,381│     7,219│            │            │
│    │            ├──────┤        ├─────┼─────┤            │            │
│    │            │BY00000000│        │   282,870│    14,144│            │            │
│    │            ├──────┤        ├─────┼─────┤            │            │
│    │            │BY00000000│        │   254,648│    12,732│            │            │
│    │            ├──────┤        ├─────┼─────┤            │            │
│    │            │BY00000000│        │   255,787│    12,789│            │            │
├──┼──────┼──────┼────┼─────┼─────┼──────┼──────┤
│五  │彩辰廣告股份│AY00000000│ 93年7月│   248,000│    12,400│   3,589,000│     179,450│
│    │有限公司    ├──────┤        ├─────┼─────┤            │            │
│    │            │AY00000000│        │   248,000│    12,400│            │            │
│    │            ├──────┤        ├─────┼─────┤            │            │
│    │            │AY00000000│        │   248,000│    12,400│            │            │
│    │            ├──────┤        ├─────┼─────┤            │            │
│    │            │AY00000000│        │   225,000│    11,250│            │            │
│    │            ├──────┤        ├─────┼─────┤            │            │
│    │            │AY00000000│        │   225,000│    11,250│            │            │
│    │            ├──────┤        ├─────┼─────┤            │            │
│    │            │AY00000000│        │   225,000│    11,250│            │            │
│    │            ├──────┤        ├─────┼─────┤            │            │
│    │            │AY00000000│        │   375,000│    18,750│            │            │
│    │            ├──────┼────┼─────┼─────┤            │            │
│    │            │AY00000000│ 93年8月│   225,000│    11,250│            │            │
│    │            ├──────┤        ├─────┼─────┤            │            │
│    │            │AY00000000│        │   225,000│    11,250│            │            │
│    │            ├──────┤        ├─────┼─────┤            │            │
│    │            │AY00000000│        │   225,000│    11,250│            │            │
│    │            ├──────┤        ├─────┼─────┤            │            │
│    │            │AY00000000│        │   275,000│    13,750│            │            │
│    │            ├──────┤        ├─────┼─────┤            │            │
│    │            │AY00000000│        │   275,000│    13,750│            │            │
│    │            ├──────┤        ├─────┼─────┤            │            │
│    │            │AY00000000│        │   222,000│    11,100│            │            │
│    │            ├──────┤        ├─────┼─────┤            │            │
│    │            │AY00000000│        │   348,000│    17,400│            │            │
├──┼──────┼──────┼────┼─────┼─────┼──────┼──────┤
│六  │塔娜奇股份有│GU00000000│ 94年7月│    60,004│     3,000│      61,504│       3,075│
│    │限公司      ├──────┤        ├─────┼─────┤            │            │
│    │            │GU00000000│        │     1,500│        75│            │            │
│    │            │            │        │          │          │            │            │
├──┼──────┼──────┼────┼─────┼─────┼──────┼──────┤
│七  │粉紅綺綺有限│JU00000000│94年11月│   300,500│    15,025│   2,779,400│     138,970│
│    │公司        ├──────┼────┼─────┼─────┤            │            │
│    │            │KU00000000│ 95年1月│   400,000│    20,000│            │            │
│    │            ├──────┼────┼─────┼─────┤            │            │
│    │            │LU00000000│ 95年3月│   320,000│    16,000│            │            │
│    │            ├──────┤        ├─────┼─────┤            │            │
│    │            │LU00000000│        │   377,500│    18,875│            │            │
│    │            ├──────┤        ├─────┼─────┤            │            │
│    │            │LU00000000│        │   580,000│    29,000│            │            │
│    │            ├──────┤        ├─────┼─────┤            │            │
│    │            │LU00000000│        │   415,400│    20,770│            │            │
│    │            ├──────┤        ├─────┼─────┤            │            │
│    │            │LU00000000│        │   386,000│    19,300│            │            │
├──┼──────┼──────┼────┼─────┼─────┼──────┼──────┤
│八  │鉅鼎國際有限│HU00000000│94年10月│   225,000│    11,250│   3,331,500│     166,575│
│    │公司        ├──────┤        ├─────┼─────┤            │            │
│    │            │HU00000000│        │   402,500│    20,125│            │            │
│    │            ├──────┤        ├─────┼─────┤            │            │
│    │            │HU00000000│        │   108,000│     5,400│            │            │
│    │            ├──────┤        ├─────┼─────┤            │            │
│    │            │HU00000000│        │   138,000│     6,900│            │            │
│    │            ├──────┤        ├─────┼─────┤            │            │
│    │            │HU00000000│        │   180,000│     9,000│            │            │
│    │            ├──────┤        ├─────┼─────┤            │            │
│    │            │HU00000000│        │    90,000│     4,500│            │            │
│    │            ├──────┤        ├─────┼─────┤            │            │
│    │            │HU00000000│        │   402,500│    20,125│            │            │
│    │            ├──────┤        ├─────┼─────┤            │            │
│    │            │HU00000000│        │   402,500│    20,125│            │            │
│    │            ├──────┤        ├─────┼─────┤            │            │
│    │            │HU00000000│        │   420,000│    21,000│            │            │
│    │            ├──────┼────┼─────┼─────┤            │            │
│    │            │JU00000000│94年11月│    60,000│     3,000│            │            │
│    │            ├──────┤        ├─────┼─────┤            │            │
│    │            │JU00000000│        │    90,300│     4,515│            │            │
│    │            ├──────┤        ├─────┼─────┤            │            │
│    │            │JU00000000│        │   812,700│    40,635│            │            │
├──┼──────┼──────┼────┼─────┼─────┼──────┼──────┤
│九  │聰龍製衣廠  │GU00000000│ 94年7月│   500,010│    25,001│   2,595,010│     129,751│
│    │            ├──────┼────┼─────┼─────┤            │            │
│    │            │HU00000000│ 94年9月│   525,000│    26,250│            │            │
│    │            ├──────┼────┼─────┼─────┤            │            │
│    │            │KU00000000│ 95年1月│   570,000│    28,500│            │            │
│    │            ├──────┤        ├─────┼─────┤            │            │
│    │            │KU00000000│        │   500,000│    25,000│            │            │
│    │            ├──────┼────┼─────┼─────┤            │            │
│    │            │KU00000000│ 95年2月│   500,000│    25,000│            │            │
├──┼──────┼──────┼────┼─────┼─────┼──────┼──────┤
│十  │藝茂同步科技│BY00000000│ 93年9月│   247,500│    12,375│  19,200,320│（不構成幫助│
│    │有限公司    ├──────┤        ├─────┼─────┤            │  逃漏稅捐）│
│    │（虛設行號）│BY00000000│        │   237,000│    11,850│            │            │
│    │            ├──────┤        ├─────┼─────┤            │            │
│    │            │BY00000000│        │   267,000│    13,350│            │            │
│    │            ├──────┤        ├─────┼─────┤            │            │
│    │            │BY00000000│        │   265,500│    13,275│            │            │
│    │            ├──────┤        ├─────┼─────┤            │            │
│    │            │BY00000000│        │   234,000│    11,700│            │            │
│    │            ├──────┤        ├─────┼─────┤            │            │
│    │            │BY00000000│        │   252,000│    12,600│            │            │
│    │            ├──────┤        ├─────┼─────┤            │            │
│    │            │BY00000000│        │   270,000│    13,500│            │            │
│    │            ├──────┤        ├─────┼─────┤            │            │
│    │            │BY00000000│        │   258,000│    12,900│            │            │
│    │            ├──────┤        ├─────┼─────┤            │            │
│    │            │BY00000000│        │   262,500│    13,125│            │            │
│    │            ├──────┤        ├─────┼─────┤            │            │
│    │            │BY00000000│        │   240,000│    12,000│            │            │
│    │            ├──────┤        ├─────┼─────┤            │            │
│    │            │BY00000000│        │   225,000│    11,250│            │            │
│    │            ├──────┤        ├─────┼─────┤            │            │
│    │            │BY00000000│        │   259,500│    12,975│            │            │
│    │            ├──────┤        ├─────┼─────┤            │            │
│    │            │BY00000000│        │   265,500│    13,275│            │            │
│    │            ├──────┼────┼─────┼─────┤            │            │
│    │            │CY00000000│93年11月│   404,460│    20,223│            │            │
│    │            ├──────┤        ├─────┼─────┤            │            │
│    │            │CY00000000│        │   527,000│    26,350│            │            │
│    │            ├──────┤        ├─────┼─────┤            │            │
│    │            │CY00000000│        │   527,000│    26,350│            │            │
│    │            ├──────┤        ├─────┼─────┤            │            │
│    │            │CY00000000│        │   310,000│    15,500│            │            │
│    │            ├──────┤        ├─────┼─────┤            │            │
│    │            │CY00000000│        │   453,600│    22,680│            │            │
│    │            ├──────┤        ├─────┼─────┤            │            │
│    │            │CY00000000│        │   468,000│    23,400│            │            │
│    │            ├──────┤        ├─────┼─────┤            │            │
│    │            │CY00000000│        │   460,800│    23,040│            │            │
│    │            ├──────┤        ├─────┼─────┤            │            │
│    │            │CY00000000│        │   453,600│    22,680│            │            │
│    │            ├──────┤        ├─────┼─────┤            │            │
│    │            │CY00000000│        │   468,000│    23,400│            │            │
│    │            ├──────┤        ├─────┼─────┤            │            │
│    │            │CY00000000│        │   460,800│    23,040│            │            │
│    │            ├──────┼────┼─────┼─────┤            │            │
│    │            │CY00000000│93年12月│   453,600│    22,680│            │            │
│    │            ├──────┤        ├─────┼─────┤            │            │
│    │            │CY00000000│        │   468,000│    23,400│            │            │
│    │            ├──────┤        ├─────┼─────┤            │            │
│    │            │CY00000000│        │   460,800│    23,040│            │            │
│    │            ├──────┤        ├─────┼─────┤            │            │
│    │            │CY00000000│        │   460,800│    23,040│            │            │
│    │            ├──────┤        ├─────┼─────┤            │            │
│    │            │CY00000000│        │   501,120│    25,056│            │            │
│    │            ├──────┤        ├─────┼─────┤            │            │
│    │            │CY00000000│        │   355,520│    17,776│            │            │
│    │            ├──────┤        ├─────┼─────┤            │            │
│    │            │CY00000000│        │   427,000│    21,350│            │            │
│    │            ├──────┼────┼─────┼─────┤            │            │
│    │            │EU00000000│ 94年3月│   396,000│    19,800│            │            │
│    │            ├──────┤        ├─────┼─────┤            │            │
│    │            │EU00000000│        │   450,000│    22,500│            │            │
│    │            ├──────┤        ├─────┼─────┤            │            │
│    │            │EU00000000│        │   432,000│    21,600│            │            │
│    │            ├──────┤        ├─────┼─────┤            │            │
│    │            │EU00000000│        │   432,000│    21,600│            │            │
│    │            ├──────┤        ├─────┼─────┤            │            │
│    │            │EU00000000│        │   396,000│    19,800│            │            │
│    │            ├──────┼────┼─────┼─────┤            │            │
│    │            │EU00000000│ 94年4月│   450,000│    22,500│            │            │
│    │            ├──────┤        ├─────┼─────┤            │            │
│    │            │EU00000000│        │   450,000│    22,500│            │            │
│    │            ├──────┤        ├─────┼─────┤            │            │
│    │            │EU00000000│        │   450,000│    22,500│            │            │
│    │            ├──────┤        ├─────┼─────┤            │            │
│    │            │EU00000000│        │   432,000│    21,600│            │            │
│    │            ├──────┤        ├─────┼─────┤            │            │
│    │            │EU00000000│        │   432,000│    21,600│            │            │
│    │            ├──────┼────┼─────┼─────┤            │            │
│    │            │FU00000000│ 94年5月│   346,920│    17,346│            │            │
│    │            ├──────┤        ├─────┼─────┤            │            │
│    │            │FU00000000│        │   356,360│    17,818│            │            │
│    │            ├──────┤        ├─────┼─────┤            │            │
│    │            │FU00000000│        │   354,000│    17,700│            │            │
│    │            ├──────┤        ├─────┼─────┤            │            │
│    │            │FU00000000│        │   361,080│    18,054│            │            │
│    │            ├──────┤        ├─────┼─────┤            │            │
│    │            │FU00000000│        │   356,360│    17,818│            │            │
│    │            ├──────┼────┼─────┼─────┤            │            │
│    │            │GU00000000│ 94年8月│   206,800│    10,340│            │            │
│    │            ├──────┤        ├─────┼─────┤            │            │
│    │            │GU00000000│        │   211,500│    10,575│            │            │
│    │            ├──────┤        ├─────┼─────┤            │            │
│    │            │GU00000000│        │   216,200│    10,810│            │            │
│    │            ├──────┤        ├─────┼─────┤            │            │
│    │            │GU00000000│        │   230,300│    11,515│            │            │
│    │            ├──────┤        ├─────┼─────┤            │            │
│    │            │GU00000000│        │   206,800│    10,340│            │            │
│    │            ├──────┤        ├─────┼─────┤            │            │
│    │            │GU00000000│        │   225,600│    11,280│            │            │
│    │            ├──────┤        ├─────┼─────┤            │            │
│    │            │GU00000000│        │   220,900│    11,045│            │            │
│    │            ├──────┤        ├─────┼─────┤            │            │
│    │            │GU00000000│        │   206,800│    10,340│            │            │
│    │            ├──────┤        ├─────┼─────┤            │            │
│    │            │GU00000000│        │   225,600│    11,280│            │            │
│    │            ├──────┤        ├─────┼─────┤            │            │
│    │            │GU00000000│        │   211,500│    10,575│            │            │
├──┼──────┼──────┼────┼─────┼─────┼──────┼──────┤
│十一│亞舍士國際企│AY00000000│ 93年7月│   250,000│    12,500│  18,554,075│     927,705│
│    │業有限公司  ├──────┤        ├─────┼─────┤            │            │
│    │            │AY00000000│        │   250,000│    12,500│            │            │
│    │            ├──────┤        ├─────┼─────┤            │            │
│    │            │AY00000000│        │   250,000│    12,500│            │            │
│    │            ├──────┤        ├─────┼─────┤            │            │
│    │            │AY00000000│        │   220,000│    11,000│            │            │
│    │            ├──────┤        ├─────┼─────┤            │            │
│    │            │AY00000000│        │   220,000│    11,000│            │            │
│    │            ├──────┤        ├─────┼─────┤            │            │
│    │            │AY00000000│        │   220,000│    11,000│            │            │
│    │            ├──────┤        ├─────┼─────┤            │            │
│    │            │AY00000000│        │   225,000│    11,250│            │            │
│    │            ├──────┤        ├─────┼─────┤            │            │
│    │            │AY00000000│        │   220,000│    11,000│            │            │
│    │            ├──────┤        ├─────┼─────┤            │            │
│    │            │AY00000000│        │   220,000│    11,000│            │            │
│    │            ├──────┤        ├─────┼─────┤            │            │
│    │            │AY00000000│        │   275,000│    13,750│            │            │
│    │            ├──────┤        ├─────┼─────┤            │            │
│    │            │AY00000000│        │   220,000│    11,000│            │            │
│    │            ├──────┼────┼─────┼─────┤            │            │
│    │            │AY00000000│ 93年8月│   275,000│    13,750│            │            │
│    │            ├──────┤        ├─────┼─────┤            │            │
│    │            │AY00000000│        │   150,000│     7,500│            │            │
│    │            ├──────┤        ├─────┼─────┤            │            │
│    │            │AY00000000│        │   350,000│    17,500│            │            │
│    │            ├──────┼────┼─────┼─────┤            │            │
│    │            │BY00000000│ 93年9月│   377,410│    18,871│            │            │
│    │            ├──────┤        ├─────┼─────┤            │            │
│    │            │BY00000000│        │   166,944│     8,347│            │            │
│    │            ├──────┤        ├─────┼─────┤            │            │
│    │            │BY00000000│        │   366,600│    18,330│            │            │
│    │            ├──────┤        ├─────┼─────┤            │            │
│    │            │BY00000000│        │   352,030│    17,602│            │            │
│    │            ├──────┤        ├─────┼─────┤            │            │
│    │            │BY00000000│        │   323,830│    16,192│            │            │
│    │            ├──────┤        ├─────┼─────┤            │            │
│    │            │BY00000000│        │   314,336│    15,717│            │            │
│    │            ├──────┤        ├─────┼─────┤            │            │
│    │            │BY00000000│        │   313,020│    15,651│            │            │
│    │            ├──────┤        ├─────┼─────┤            │            │
│    │            │BY00000000│        │   245,340│    12,267│            │            │
│    │            ├──────┼────┼─────┼─────┤            │            │
│    │            │BY00000000│93年10月│   302,765│    15,138│            │            │
│    │            ├──────┤        ├─────┼─────┤            │            │
│    │            │BY00000000│        │   338,870│    16,944│            │            │
│    │            ├──────┤        ├─────┼─────┤            │            │
│    │            │BY00000000│        │   130,566│     6,528│            │            │
│    │            ├──────┼────┼─────┼─────┤            │            │
│    │            │CY00000000│93年11月│   453,600│    22,680│            │            │
│    │            ├──────┤        ├─────┼─────┤            │            │
│    │            │CY00000000│        │   453,600│    22,680│            │            │
│    │            ├──────┤        ├─────┼─────┤            │            │
│    │            │CY00000000│        │   408,240│    20,412│            │            │
│    │            ├──────┤        ├─────┼─────┤            │            │
│    │            │CY00000000│        │   359,100│    17,955│            │            │
│    │            ├──────┤        ├─────┼─────┤            │            │
│    │            │CY00000000│        │   340,200│    17,010│            │            │
│    │            ├──────┤        ├─────┼─────┤            │            │
│    │            │CY00000000│        │   453,600│    22,680│            │            │
│    │            ├──────┤        ├─────┼─────┤            │            │
│    │            │CY00000000│        │   453,600│    22,680│            │            │
│    │            ├──────┤        ├─────┼─────┤            │            │
│    │            │CY00000000│        │   453,600│    22,680│            │            │
│    │            ├──────┼────┼─────┼─────┤            │            │
│    │            │CY00000000│93年12月│   453,600│    22,680│            │            │
│    │            ├──────┤        ├─────┼─────┤            │            │
│    │            │CY00000000│        │   453,600│    22,680│            │            │
│    │            ├──────┤        ├─────┼─────┤            │            │
│    │            │CY00000000│        │   321,300│    16,065│            │            │
│    │            ├──────┤        ├─────┼─────┤            │            │
│    │            │CY00000000│        │   453,600│    22,680│            │            │
│    │            ├──────┼────┼─────┼─────┤            │            │
│    │            │DU00000000│ 94年1月│   200,880│    10,044│            │            │
│    │            ├──────┤        ├─────┼─────┤            │            │
│    │            │DU00000000│        │   223,200│    11,160│            │            │
│    │            ├──────┤        ├─────┼─────┤            │            │
│    │            │DU00000000│        │   200,880│    10,044│            │            │
│    │            ├──────┤        ├─────┼─────┤            │            │
│    │            │DU00000000│        │   200,880│    10,044│            │            │
│    │            ├──────┤        ├─────┼─────┤            │            │
│    │            │DU00000000│        │   241,800│    12,090│            │            │
│    │            ├──────┤        ├─────┼─────┤            │            │
│    │            │DU00000000│        │   196,044│     9,802│            │            │
│    │            ├──────┤        ├─────┼─────┤            │            │
│    │            │DU00000000│        │   223,200│    11,160│            │            │
│    │            ├──────┤        ├─────┼─────┤            │            │
│    │            │DU00000000│        │   230,640│    11,532│            │            │
│    │            ├──────┤        ├─────┼─────┤            │            │
│    │            │DU00000000│        │   241,800│    12,090│            │            │
│    │            ├──────┤        ├─────┼─────┤            │            │
│    │            │DU00000000│        │   186,000│     9,300│            │            │
│    │            ├──────┤        ├─────┼─────┤            │            │
│    │            │DU00000000│        │   186,000│     9,300│            │            │
│    │            ├──────┤        ├─────┼─────┤            │            │
│    │            │DU00000000│        │   186,000│     9,300│            │            │
│    │            ├──────┼────┼─────┼─────┤            │            │
│    │            │DU00000000│ 94年2月│   186,000│     9,300│            │            │
│    │            ├──────┤        ├─────┼─────┤            │            │
│    │            │DU00000000│        │   186,000│     9,300│            │            │
│    │            ├──────┤        ├─────┼─────┤            │            │
│    │            │DU00000000│        │   230,640│    11,532│            │            │
│    │            ├──────┤        ├─────┼─────┤            │            │
│    │            │DU00000000│        │   230,640│    11,532│            │            │
│    │            ├──────┤        ├─────┼─────┤            │            │
│    │            │DU00000000│        │   133,920│     6,696│            │            │
│    │            ├──────┼────┼─────┼─────┤            │            │
│    │            │EU00000000│ 94年3月│   361,600│    18,080│            │            │
│    │            ├──────┤        ├─────┼─────┤            │            │
│    │            │EU00000000│        │   343,520│    17,176│            │            │
│    │            ├──────┤        ├─────┼─────┤            │            │
│    │            │EU00000000│        │   361,600│    18,080│            │            │
│    │            ├──────┤        ├─────┼─────┤            │            │
│    │            │EU00000000│        │   325,440│    16,272│            │            │
│    │            ├──────┤        ├─────┼─────┤            │            │
│    │            │EU00000000│        │   343,520│    17,176│            │            │
│    │            ├──────┼────┼─────┼─────┤            │            │
│    │            │EU00000000│ 94年4月│   343,520│    17,176│            │            │
│    │            ├──────┤        ├─────┼─────┤            │            │
│    │            │EU00000000│        │   325,440│    16,272│            │            │
│    │            ├──────┤        ├─────┼─────┤            │            │
│    │            │EU00000000│        │   343,520│    17,176│            │            │
│    │            ├──────┤        ├─────┼─────┤            │            │
│    │            │EU00000000│        │   343,520│    17,176│            │            │
│    │            ├──────┤        ├─────┼─────┤            │            │
│    │            │EU00000000│        │   343,520│    17,176│            │            │
├──┼──────┼──────┼────┼─────┼─────┼──────┼──────┤
│十二│兆沛企業有限│BY00000000│ 93年9月│   271,648│    13,582│   1,156,341│      57,816│
│    │公司        ├──────┤        ├─────┼─────┤            │            │
│    │            │BY00000000│        │   219,780│    10,989│            │            │
│    │            ├──────┤        ├─────┼─────┤            │            │
│    │            │BY00000000│        │   207,189│    10,359│            │            │
│    │            ├──────┤        ├─────┼─────┤            │            │
│    │            │BY00000000│        │   205,407│    10,270│            │            │
│    │            ├──────┼────┼─────┼─────┤            │            │
│    │            │BY00000000│93年10月│   252,317│    12,616│            │            │
├──┼──────┼──────┼────┼─────┼─────┼──────┼──────┤
│十三│裕晟工業有限│ZY00000000│ 93年6月│   236,934│    11,847│ 7,056,373  │   345,935  │
│    │公司        ├──────┤        ├─────┼─────┤（包含起訴書│（已扣除所│
│    │            │ZY00000000│        │    11,133│       557│漏載之發票│示發票未經申│
│    │            ├──────┤        ├─────┼─────┤金額）      │報扣抵稅額）│
│    │            │ZY00000000│        │   695,952│    34,798│            │            │
│    │            ├──────┤        ├─────┼─────┤            │            │
│    │            │ZY00000000│        │   137,646│     6,882│            │            │
│    │            ├──────┼────┼─────┼─────┤            │            │
│    │            │AY00000000│ 93年7月│   316,928│    15,846│            │            │
│    │            ├──────┤        ├─────┼─────┤            │            │
│    │            │AY00000000│        │   293,558│    14,678│            │            │
│    │            ├──────┤        ├─────┼─────┤            │            │
│    │            │AY00000000│        │   231,964│    11,598│            │            │
│    │            ├──────┤        ├─────┼─────┤            │            │
│    │            │AY00000000│        │   296,480│    14,824│            │            │
│    │            ├──────┼────┼─────┼─────┤            │            │
│    │            │AY00000000│ 93年8月│   354,497│    17,725│            │            │
│    │            ├──────┤        ├─────┼─────┤            │            │
│    │            │AY00000000│        │   346,588│    17,329│            │            │
│    │            ├──────┤        ├─────┼─────┤            │            │
│    │            │AY00000000│        │   200,536│    10,027│            │            │
│    │            ├──────┼────┼─────┼─────┤            │            │
│    │            │BY00000000│ 93年9月│   213,373│    10,669│            │            │
│    │            ├──────┤        ├─────┼─────┤            │            │
│    │            │BY00000000│        │   211,215│    10,561│            │            │
│    │            ├──────┤        ├─────┼─────┤            │            │
│    │            │BY00000000│        │   237,567│    11,878│            │            │
│    │            ├──────┤        ├─────┼─────┤            │            │
│    │            │BY00000000│        │   230,048│    11,502│            │            │
│    │            ├──────┤        ├─────┼─────┤            │            │
│    │            │BY00000000│        │   286,582│    14,329│            │            │
│    │            ├──────┤        ├─────┼─────┤            │            │
│    │            │BY00000000│        │   286,195│    14,310│            │            │
│    │            ├──────┤        ├─────┼─────┤            │            │
│    │            │BY00000000│        │   271,648│    13,582│            │            │
│    │            ├──────┤        ├─────┼─────┤            │            │
│    │            │BY00000000│        │   219,780│    10,989│            │            │
│    │            ├──────┤        ├─────┼─────┤            │            │
│    │            │BY00000000│        │   207,189│    10,359│            │            │
│    │            ├──────┤        ├─────┼─────┤            │            │
│    │            │BY00000000│        │   205,407│    10,270│            │            │
│    │            ├──────┤        ├─────┼─────┤            │            │
│    │            │BY00000000│        │   252,317│    12,616│            │            │
│    │            ├──────┤        ├─────┼─────┤            │            │
│    │            │BY00000000│        │   242,823│    12,141│            │            │
│    │            ├──────┤        ├─────┼─────┤            │            │
│    │            │BY00000000│        │   262,937│    13,147│            │            │
│    │            ├──────┤        ├─────┼─────┤            │            │
│    │            │BY00000000│        │   276,239│    13,812│            │            │
│    │            ├──────┤        ├─────┼─────┤            │            │
│    │            │BY00000000│        │   254,165│    12,708│            │            │
│    │            ├──────┤        ├─────┼─────┤            │            │
│    │            │BY00000000│        │   139,026│     6,951│            │            │
│    │            ├──────┼────┼─────┼─────┤            │            │
│    │            │ZY00000000│ 93年6月│   137,646│     6,882│            │            │
│    │            │未扣抵稅額，│        │          │          │            │            │
│    │            │且起訴書漏載│        │          │          │            │            │
├──┼──────┼──────┼────┼─────┼─────┼──────┼──────┤
│十四│岳瀚實業社  │FU00000000│ 94年5月│   251,000│    12,550│   2,304,400│     115,220│
│    │            ├──────┤        ├─────┼─────┤            │            │
│    │            │FU00000000│        │   252,000│    12,600│            │            │
│    │            ├──────┤        ├─────┼─────┤            │            │
│    │            │FU00000000│        │   254,000│    12,700│            │            │
│    │            ├──────┤        ├─────┼─────┤            │            │
│    │            │FU00000000│        │   251,000│    12,550│            │            │
│    │            ├──────┤        ├─────┼─────┤            │            │
│    │            │FU00000000│        │   252,000│    12,600│            │            │
│    │            ├──────┼────┼─────┼─────┤            │            │
│    │            │GU00000000│ 94年7月│   212,400│    10,620│            │            │
│    │            ├──────┤        ├─────┼─────┤            │            │
│    │            │GU00000000│        │   223,200│    11,160│            │            │
│    │            ├──────┼────┼─────┼─────┤            │            │
│    │            │GU00000000│ 94年8月│   197,200│     9,860│            │            │
│    │            ├──────┤        ├─────┼─────┤            │            │
│    │            │GU00000000│        │   219,600│    10,980│            │            │
│    │            ├──────┤        ├─────┼─────┤            │            │
│    │            │GU00000000│        │   192,000│     9,600│            │            │
├──┼──────┼──────┼────┼─────┼─────┼──────┼──────┤
│十五│銘珈企業有限│KU00000000│ 95年1月│   152,250│     7,613│     152,250│       7,613│
│    │公司        │起訴書誤載發│        │          │          │            │            │
│    │（起訴書誤植│票張數為2張 │        │          │          │            │            │
│    │為銘旭企業有│            │        │          │          │            │            │
│    │限公司）    │            │        │          │          │            │            │
├──┼──────┼──────┼────┼─────┼─────┼──────┼──────┤
│十六│皇賓生物科技│KU00000000│ 95年1月│   120,000│     6,000│     120,000│       6,000│
│    │有限公司    │起訴書誤載發│        │          │          │            │            │
│    │            │票張數為7張 │        │          │          │            │            │
│    │            │            │        │          │          │            │            │
├──┼──────┼──────┼────┼─────┼─────┼──────┼──────┤
│十七│僑蒂絲股份有│FU00000000│94年5月 │    88,200│     4,410│      96,009│       4,410│
│    │限公司      ├──────┤        ├─────┼─────┤            │（已扣除所│
│    │            │FU00000000│        │     7,809│       391│            │示發票未經申│
│    │            │未扣抵稅額  │        │          │          │            │報扣抵稅額）│
├──┼──────┼──────┼────┼─────┼─────┼──────┼──────┤
│十八│冠今國際開發│LU00000000│ 95年3月│   220,000│    11,000│   1,357,143│      42,857│
│    │有限公司    ├──────┤        ├─────┼─────┤            │（已扣除│
│    │            │LU00000000│        │   270,000│    13,500│            │所示發票未│
│    │            ├──────┤        ├─────┼─────┤            │經申報扣抵稅│
│    │            │LU00000000│        │   257,500│    12,875│            │額）        │
│    │            ├──────┤        ├─────┼─────┤            │            │
│    │            │LU00000000│        │   109,643│     5,482│            │            │
│    │            ├──────┼────┼─────┼─────┤            │            │
│    │            │HU00000000│94年10月│   170,000│     8,500│            │            │
│    │            │未扣抵稅額，│        │          │          │            │            │
│    │            │且起訴書漏載│        │          │          │            │            │
│    │            ├──────┤        ├─────┼─────┤            │            │
│    │            │HU00000000│        │   180,000│     9,000│            │            │
│    │            │未扣抵稅額，│        │          │          │            │            │
│    │            │且起訴書漏載│        │          │          │            │            │
│    │            ├──────┤        ├─────┼─────┤            │            │
│    │            │HU00000000│        │   150,000│     7,500│            │            │
│    │            │未扣抵稅額，│        │          │          │            │            │
│    │            │且起訴書漏載│        │          │          │            │            │
├──┴──────┼──────┼────┼─────┴─────┼──────┼──────┤
│總計              │總發票張數  │        │                      │總發票金額  │總逃漏稅捐金│
│                  │270 張      │        │                      │72,800,958  │額2,647,711 │
└─────────┴──────┴────┴───────────┴──────┴──────┘
附表二：
仕中公司收受填載不實發票一覽表：
┌──┬──────┬───────┬────┬─────┬─────┬─────────────┐
│編號│進項來源廠商│發票字軌號碼  │開立日期│發票金額  │稅額（元）│小計：（元）              │
│    │            │              │        │(元)      │          ├──────┬──────┤
│    │            │              │        │          │          │  發票金額  │  營業稅額  │
├──┼──────┼───────┼────┼─────┼─────┼──────┼──────┤
│一  │新紘營造有限│AW00000000    │93年7月 │52,900    │2,645     │52,900      │2,645       │
│    │公司        │              │        │          │          │            │            │
│    │（虛設行號）│              │        │          │          │            │            │
├──┼──────┼───────┼────┼─────┼─────┼──────┼──────┤
│二  │昆晟有限公司│ZW00000000    │93年5月 │360,000   │18,000    │3,440,000   │172,000     │
│    │            ├───────┤        ├─────┼─────┤            │            │
│    │            │ZW00000000    │        │350,000   │17,500    │            │            │
│    │            ├───────┤        ├─────┼─────┤            │            │
│    │            │ZW00000000    │        │380,000   │19,000    │            │            │
│    │            ├───────┤        ├─────┼─────┤            │            │
│    │            │ZW00000000    │        │340,000   │17,000    │            │            │
│    │            ├───────┼────┼─────┼─────┤            │            │
│    │            │ZW00000000    │93年6月 │370,000   │18,500    │            │            │
│    │            ├───────┤        ├─────┼─────┤            │            │
│    │            │ZW00000000    │        │300,000   │15,000    │            │            │
│    │            ├───────┤        ├─────┼─────┤            │            │
│    │            │ZW00000000    │        │300,000   │15,000    │            │            │
│    │            ├───────┤        ├─────┼─────┤            │            │
│    │            │ZW00000000    │        │320,000   │16,000    │            │            │
│    │            ├───────┤        ├─────┼─────┤            │            │
│    │            │ZW00000000    │        │340,000   │17,000    │            │            │
│    │            ├───────┤        ├─────┼─────┤            │            │
│    │            │ZW00000000    │        │380,000   │19,000    │            │            │
├──┼──────┼───────┼────┼─────┼─────┼──────┼──────┤
│三  │雅神國際有限│AW00000000    │93年7月 │324,000   │16,200    │6,183,000   │309,150     │
│    │公司        ├───────┤        ├─────┼─────┤            │            │
│    │            │AW00000000    │        │324,000   │16,200    │            │            │
│    │            ├───────┤        ├─────┼─────┤            │            │
│    │            │AW00000000    │        │486,000   │24,300    │            │            │
│    │            ├───────┤        ├─────┼─────┤            │            │
│    │            │AW00000000    │        │486,000   │24,300    │            │            │
│    │            ├───────┤        ├─────┼─────┤            │            │
│    │            │AW00000000    │        │486,000   │24,300    │            │            │
│    │            ├───────┤        ├─────┼─────┤            │            │
│    │            │AW00000000    │        │486,000   │24,300    │            │            │
│    │            ├───────┼────┼─────┼─────┤            │            │
│    │            │AW00000000    │93年8月 │486,000   │24,300    │            │            │
│    │            ├───────┤        ├─────┼─────┤            │            │
│    │            │AW00000000    │        │486,000   │24,300    │            │            │
│    │            ├───────┤        ├─────┼─────┤            │            │
│    │            │AW00000000    │        │351,000   │17,550    │            │            │
│    │            ├───────┤        ├─────┼─────┤            │            │
│    │            │AW00000000    │        │324,000   │16,200    │            │            │
│    │            ├───────┤        ├─────┼─────┤            │            │
│    │            │AW00000000    │        │486,000   │24,300    │            │            │
│    │            ├───────┤        ├─────┼─────┤            │            │
│    │            │AW00000000    │        │486,000   │24,300    │            │            │
│    │            ├───────┤        ├─────┼─────┤            │            │
│    │            │AW00000000    │        │486,000   │24,300    │            │            │
│    │            ├───────┤        ├─────┼─────┤            │            │
│    │            │AW00000000    │        │486,000   │24,300    │            │            │
├──┼──────┼───────┼────┼─────┼─────┼──────┼──────┤
│四  │洰洋實業有限│BU00000000    │93年10月│75,000    │3,750     │75,000      │3,750       │
│    │公司        │              │        │          │          │            │            │
├──┼──────┼───────┼────┼─────┼─────┼──────┼──────┤
│五  │申紅工程有限│CW00000000    │93年12月│75,400    │3,770     │105,800     │5,290       │
│    │公司        ├───────┼────┼─────┼─────┤            │            │
│    │            │EU00000000    │94年3月 │30,400    │1,520     │            │            │
│    │            │              │        │          │          │            │            │
├──┼──────┼───────┼────┼─────┼─────┼──────┼──────┤
│六  │伸紅工程有限│AU00000000    │93年8月 │78,200    │3,910     │334,034     │16,702      │
│    │公司        ├───────┼────┼─────┼─────┤            │            │
│    │            │BU00000000    │93年10月│60,000    │3,000     │            │            │
│    │            ├───────┼────┼─────┼─────┤            │            │
│    │            │CU00000000    │93年12月│51,200    │2,560     │            │            │
│    │            ├───────┤        ├─────┼─────┤            │            │
│    │            │CU00000000    │        │72,134    │3,607     │            │            │
│    │            ├───────┼────┼─────┼─────┤            │            │
│    │            │FU00000000    │94年5月 │72,500    │3,625     │            │            │
├──┼──────┼───────┼────┼─────┼─────┼──────┼──────┤
│七  │安達曼國際有│DU00000000    │94年1月 │153,360   │7,668     │4,690,628   │234,531     │
│    │限公司      ├───────┤        ├─────┼─────┤            │            │
│    │            │DU00000000    │        │170,400   │8,520     │            │            │
│    │            ├───────┤        ├─────┼─────┤            │            │
│    │            │DU00000000    │        │153,360   │7,668     │            │            │
│    │            ├───────┤        ├─────┼─────┤            │            │
│    │            │DU00000000    │        │153,360   │7,668     │            │            │
│    │            ├───────┤        ├─────┼─────┤            │            │
│    │            │DU00000000    │        │184,600   │9,230     │            │            │
│    │            ├───────┤        ├─────┼─────┤            │            │
│    │            │DU00000000    │        │149,668   │7,483     │            │            │
│    │            ├───────┤        ├─────┼─────┤            │            │
│    │            │DU00000000    │        │170,400   │8,520     │            │            │
│    │            ├───────┤        ├─────┼─────┤            │            │
│    │            │DU00000000    │        │176,080   │8,804     │            │            │
│    │            ├───────┤        ├─────┼─────┤            │            │
│    │            │DU00000000    │        │184,600   │9,230     │            │            │
│    │            ├───────┤        ├─────┼─────┤            │            │
│    │            │DU00000000    │        │142,000   │7,100     │            │            │
│    │            ├───────┤        ├─────┼─────┤            │            │
│    │            │DU00000000    │        │142,000   │7,100     │            │            │
│    │            ├───────┤        ├─────┼─────┤            │            │
│    │            │DU00000000    │        │142,000   │7,100     │            │            │
│    │            ├───────┤        ├─────┼─────┤            │            │
│    │            │DU00000000    │        │142,000   │7,100     │            │            │
│    │            ├───────┼────┼─────┼─────┤            │            │
│    │            │DU00000000    │94年2月 │142,000   │7,100     │            │            │
│    │            ├───────┤        ├─────┼─────┤            │            │
│    │            │DU00000000    │        │176,080   │8,804     │            │            │
│    │            ├───────┤        ├─────┼─────┤            │            │
│    │            │DU00000000    │        │176,080   │8,804     │            │            │
│    │            ├───────┤        ├─────┼─────┤            │            │
│    │            │DU00000000    │        │102,240   │5,112     │            │            │
│    │            ├───────┼────┼─────┼─────┤            │            │
│    │            │LU00000000    │95年4月 │507,600   │25,380    │            │            │
│    │            ├───────┤        ├─────┼─────┤            │            │
│    │            │LU00000000    │        │507,600   │25,380    │            │            │
│    │            ├───────┤        ├─────┼─────┤            │            │
│    │            │LU00000000    │        │507,600   │25,380    │            │            │
│    │            ├───────┤        ├─────┼─────┤            │            │
│    │            │LU00000000    │        │507,600   │25,380    │            │            │
├──┼──────┼───────┼────┼─────┼─────┼──────┼──────┤
│八  │樺羽企業有限│CU00000000    │93年11月│280,600   │14,030    │27,456,205  │1,372,811   │
│    │公司        ├───────┤        ├─────┼─────┤            │            │
│    │            │CU00000000    │        │273,700   │13,685    │            │            │
│    │            ├───────┤        ├─────┼─────┤            │            │
│    │            │CU00000000    │        │248,400   │12,420    │            │            │
│    │            ├───────┤        ├─────┼─────┤            │            │
│    │            │CU00000000    │        │262,200   │13,110    │            │            │
│    │            ├───────┤        ├─────┼─────┤            │            │
│    │            │CU00000000    │        │255,300   │12,765    │            │            │
│    │            ├───────┤        ├─────┼─────┤            │            │
│    │            │CU00000000    │        │188,600   │9,430     │            │            │
│    │            ├───────┤        ├─────┼─────┤            │            │
│    │            │CU00000000    │        │253,000   │12,650    │            │            │
│    │            ├───────┤        ├─────┼─────┤            │            │
│    │            │CU00000000    │        │280,600   │14,030    │            │            │
│    │            ├───────┤        ├─────┼─────┤            │            │
│    │            │CU00000000    │        │271,400   │13,570    │            │            │
│    │            ├───────┤        ├─────┼─────┤            │            │
│    │            │CU00000000    │        │236,900   │11,845    │            │            │
│    │            ├───────┤        ├─────┼─────┤            │            │
│    │            │CU00000000    │        │220,800   │11,040    │            │            │
│    │            ├───────┤        ├─────┼─────┤            │            │
│    │            │CU00000000    │        │271,400   │13,570    │            │            │
│    │            ├───────┤        ├─────┼─────┤            │            │
│    │            │CU00000000    │        │276,000   │13,800    │            │            │
│    │            ├───────┤        ├─────┼─────┤            │            │
│    │            │CU00000000    │        │257,600   │12,880    │            │            │
│    │            ├───────┤        ├─────┼─────┤            │            │
│    │            │CU00000000    │        │241,500   │12,075    │            │            │
│    │            ├───────┤        ├─────┼─────┤            │            │
│    │            │CU00000000    │        │232,300   │11,615    │            │            │
│    │            ├───────┤        ├─────┼─────┤            │            │
│    │            │CU00000000    │        │236,900   │11,845    │            │            │
│    │            ├───────┼────┼─────┼─────┤            │            │
│    │            │CU00000000    │93年12月│195,500   │9,775     │            │            │
│    │            ├───────┤        ├─────┼─────┤            │            │
│    │            │CU00000000    │        │200,100   │10,005    │            │            │
│    │            ├───────┤        ├─────┼─────┤            │            │
│    │            │CU00000000    │        │209,300   │10,465    │            │            │
│    │            ├───────┤        ├─────┼─────┤            │            │
│    │            │CU00000000    │        │246,100   │12,305    │            │            │
│    │            ├───────┤        ├─────┼─────┤            │            │
│    │            │CU00000000    │        │276,000   │13,800    │            │            │
│    │            ├───────┤        ├─────┼─────┤            │            │
│    │            │CU00000000    │        │243,800   │12,190    │            │            │
│    │            ├───────┤        ├─────┼─────┤            │            │
│    │            │CU00000000    │        │225,400   │11,270    │            │            │
│    │            ├───────┤        ├─────┼─────┤            │            │
│    │            │CU00000000    │        │264,500   │13,225    │            │            │
│    │            ├───────┤        ├─────┼─────┤            │            │
│    │            │CU00000000    │        │269,100   │13,455    │            │            │
│    │            ├───────┤        ├─────┼─────┤            │            │
│    │            │CU00000000    │        │264,500   │13,225    │            │            │
│    │            ├───────┼────┼─────┼─────┤            │            │
│    │            │EU00000000    │94年3月 │369,600   │18,480    │            │            │
│    │            ├───────┤        ├─────┼─────┤            │            │
│    │            │EU00000000    │        │387,200   │19,360    │            │            │
│    │            ├───────┤        ├─────┼─────┤            │            │
│    │            │EU00000000    │        │387,200   │19,360    │            │            │
│    │            ├───────┤        ├─────┼─────┤            │            │
│    │            │EU00000000    │        │369,600   │18,480    │            │            │
│    │            ├───────┤        ├─────┼─────┤            │            │
│    │            │EU00000000    │        │360,800   │18,040    │            │            │
│    │            ├───────┼────┼─────┼─────┤            │            │
│    │            │EU00000000    │94年4月 │387,200   │19,360    │            │            │
│    │            ├───────┤        ├─────┼─────┤            │            │
│    │            │EU00000000    │        │378,400   │18,920    │            │            │
│    │            ├───────┤        ├─────┼─────┤            │            │
│    │            │EU00000000    │        │387,200   │19,360    │            │            │
│    │            ├───────┤        ├─────┼─────┤            │            │
│    │            │EU00000000    │        │378,400   │18,920    │            │            │
│    │            ├───────┼────┼─────┼─────┤            │            │
│    │            │FU00000000    │94年5月 │326,340   │16,317    │            │            │
│    │            ├───────┤        ├─────┼─────┤            │            │
│    │            │FU00000000    │        │84,000    │4,200     │            │            │
│    │            ├───────┤        ├─────┼─────┤            │            │
│    │            │FU00000000    │        │225,900   │11,295    │            │            │
│    │            ├───────┤        ├─────┼─────┤            │            │
│    │            │FU00000000    │        │149,600   │7,480     │            │            │
│    │            ├───────┤        ├─────┼─────┤            │            │
│    │            │FU00000000    │        │7,520     │376       │            │            │
│    │            ├───────┤        ├─────┼─────┤            │            │
│    │            │FU00000000    │        │226,800   │11,340    │            │            │
│    │            ├───────┤        ├─────┼─────┤            │            │
│    │            │FU00000000    │        │335,220   │16,761    │            │            │
│    │            ├───────┤        ├─────┼─────┤            │            │
│    │            │FU00000000    │        │228,600   │11,430    │            │            │
│    │            ├───────┤        ├─────┼─────┤            │            │
│    │            │FU00000000    │        │333,000   │16,650    │            │            │
│    │            ├───────┤        ├─────┼─────┤            │            │
│    │            │FU00000000    │        │91,200    │4,560     │            │            │
│    │            ├───────┤        ├─────┼─────┤            │            │
│    │            │FU00000000    │        │225,900   │11,295    │            │            │
│    │            ├───────┤        ├─────┼─────┤            │            │
│    │            │FU00000000    │        │339,660   │16,983    │            │            │
│    │            ├───────┤        ├─────┼─────┤            │            │
│    │            │FU00000000    │        │920       │46        │            │            │
│    │            ├───────┤        ├─────┼─────┤            │            │
│    │            │FU00000000    │        │226,800   │11,340    │            │            │
│    │            ├───────┤        ├─────┼─────┤            │            │
│    │            │FU00000000    │        │335,220   │16,761    │            │            │
│    │            ├───────┼────┼─────┼─────┤            │            │
│    │            │GU00000000    │94年7月 │245,200   │12,260    │            │            │
│    │            ├───────┤        ├─────┼─────┤            │            │
│    │            │GU00000000    │        │471,438   │23,572    │            │            │
│    │            ├───────┤        ├─────┼─────┤            │            │
│    │            │GU00000000    │        │26,650    │1,333     │            │            │
│    │            ├───────┤        ├─────┼─────┤            │            │
│    │            │GU00000000    │        │10,456    │523       │            │            │
│    │            ├───────┤        ├─────┼─────┤            │            │
│    │            │GU00000000    │        │380,000   │19,000    │            │            │
│    │            ├───────┤        ├─────┼─────┤            │            │
│    │            │GU00000000    │        │57,686    │2,884     │            │            │
│    │            ├───────┤        ├─────┼─────┤            │            │
│    │            │GU00000000    │        │200,600   │10,030    │            │            │
│    │            ├───────┤        ├─────┼─────┤            │            │
│    │            │GU00000000    │        │210,800   │10,540    │            │            │
│    │            ├───────┼────┼─────┼─────┤            │            │
│    │            │GU00000000    │94年8月 │193,600   │9,680     │            │            │
│    │            ├───────┤        ├─────┼─────┤            │            │
│    │            │GU00000000    │        │198,000   │9,900     │            │            │
│    │            ├───────┤        ├─────┼─────┤            │            │
│    │            │GU00000000    │        │202,400   │10,120    │            │            │
│    │            ├───────┤        ├─────┼─────┤            │            │
│    │            │GU00000000    │        │215,600   │10,780    │            │            │
│    │            ├───────┤        ├─────┼─────┤            │            │
│    │            │GU00000000    │        │185,600   │9,280     │            │            │
│    │            ├───────┤        ├─────┼─────┤            │            │
│    │            │GU00000000    │        │193,600   │9,680     │            │            │
│    │            ├───────┤        ├─────┼─────┤            │            │
│    │            │GU00000000    │        │211,200   │10,560    │            │            │
│    │            ├───────┤        ├─────┼─────┤            │            │
│    │            │GU00000000    │        │206,800   │10,340    │            │            │
│    │            ├───────┤        ├─────┼─────┤            │            │
│    │            │GU00000000    │        │193,600   │9,680     │            │            │
│    │            ├───────┤        ├─────┼─────┤            │            │
│    │            │GU00000000    │        │207,400   │10,370    │            │            │
│    │            ├───────┤        ├─────┼─────┤            │            │
│    │            │GU00000000    │        │211,200   │10,560    │            │            │
│    │            ├───────┤        ├─────┼─────┤            │            │
│    │            │GU00000000    │        │198,000   │9,900     │            │            │
│    │            ├───────┤        ├─────┼─────┤            │            │
│    │            │GU00000000    │        │180,000   │9,000     │            │            │
│    │            ├───────┼────┼─────┼─────┤            │            │
│    │            │HU00000000    │94年9月 │509,820   │25,491    │            │            │
│    │            ├───────┤        ├─────┼─────┤            │            │
│    │            │HU00000000    │        │444,000   │22,200    │            │            │
│    │            ├───────┤        ├─────┼─────┤            │            │
│    │            │HU00000000    │        │641,000   │32,050    │            │            │
│    │            ├───────┼────┼─────┼─────┤            │            │
│    │            │HU00000000    │94年10月│471,875   │23,594    │            │            │
│    │            ├───────┤        ├─────┼─────┤            │            │
│    │            │HU00000000    │        │595,000   │29,750    │            │            │
│    │            ├───────┤        ├─────┼─────┤            │            │
│    │            │HU00000000    │        │595,000   │29,750    │            │            │
│    │            ├───────┼────┼─────┼─────┤            │            │
│    │            │JU00000000    │94年11月│273,500   │13,675    │            │            │
│    │            ├───────┤        ├─────┼─────┤            │            │
│    │            │JU00000000    │        │333,000   │16,650    │            │            │
│    │            ├───────┤        ├─────┼─────┤            │            │
│    │            │JU00000000    │        │774,000   │38,700    │            │            │
│    │            ├───────┼────┼─────┼─────┤            │            │
│    │            │KU00000000    │95年1月 │114,000   │5,700     │            │            │
│    │            ├───────┤        ├─────┼─────┤            │            │
│    │            │KU00000000    │        │540,000   │27,000    │            │            │
│    │            ├───────┤        ├─────┼─────┤            │            │
│    │            │KU00000000    │        │378,600   │18,930    │            │            │
│    │            ├───────┤        ├─────┼─────┤            │            │
│    │            │KU00000000    │        │475,000   │23,750    │            │            │
│    │            ├───────┤        ├─────┼─────┤            │            │
│    │            │KU00000000    │        │137,500   │6,875     │            │            │
│    │            ├───────┼────┼─────┼─────┤            │            │
│    │            │KU00000000    │95年2月 │475,000   │23,750    │            │            │
│    │            ├───────┼────┼─────┼─────┤            │            │
│    │            │LU00000000    │95年3月 │355,000   │17,750    │            │            │
│    │            ├───────┤        ├─────┼─────┤            │            │
│    │            │LU00000000    │        │480,000   │24,000    │            │            │
│    │            ├───────┤        ├─────┼─────┤            │            │
│    │            │LU00000000    │        │411,500   │20,575    │            │            │
│    │            ├───────┤        ├─────┼─────┤            │            │
│    │            │LU00000000    │        │452,600   │22,630    │            │            │
│    │            ├───────┤        ├─────┼─────┤            │            │
│    │            │LU00000000    │        │356,200   │17,810    │            │            │
│    │            ├───────┤        ├─────┼─────┤            │            │
│    │            │LU00000000    │        │94,000    │4,700     │            │            │
│    │            ├───────┤        ├─────┼─────┤            │            │
│    │            │LU00000000    │        │365,000   │18,250    │            │            │
│    │            ├───────┤        ├─────┼─────┤            │            │
│    │            │LU00000000    │        │396,000   │19,800    │            │            │
│    │            ├───────┤        ├─────┼─────┤            │            │
│    │            │LU00000000    │        │365,000   │18,250    │            │            │
├──┼──────┼───────┼────┼─────┼─────┼──────┼──────┤
│九  │志眾有限公司│ZU00000000    │93年5月 │310,000   │15,500    │14,324,788  │716,240     │
│    │            ├───────┤        ├─────┼─────┤            │            │
│    │            │ZU00000000    │        │280,000   │14,000    │            │            │
│    │            ├───────┤        ├─────┼─────┤            │            │
│    │            │ZU00000000    │        │200,000   │10,000    │            │            │
│    │            ├───────┤        ├─────┼─────┤            │            │
│    │            │ZU00000000    │        │290,000   │14,500    │            │            │
│    │            ├───────┤        ├─────┼─────┤            │            │
│    │            │ZU00000000    │        │320,000   │16,000    │            │            │
│    │            ├───────┤        ├─────┼─────┤            │            │
│    │            │ZU00000000    │        │200,000   │10,000    │            │            │
│    │            ├───────┤        ├─────┼─────┤            │            │
│    │            │ZU00000000    │        │305,000   │15,250    │            │            │
│    │            ├───────┼────┼─────┼─────┤            │            │
│    │            │ZU00000000    │93年6月 │310,000   │15,500    │            │            │
│    │            ├───────┤        ├─────┼─────┤            │            │
│    │            │ZU00000000    │        │220,000   │11,000    │            │            │
│    │            ├───────┤        ├─────┼─────┤            │            │
│    │            │ZU00000000    │        │295,000   │14,750    │            │            │
│    │            ├───────┤        ├─────┼─────┤            │            │
│    │            │ZU00000000    │        │290,000   │14,500    │            │            │
│    │            ├───────┤        ├─────┼─────┤            │            │
│    │            │ZU00000000    │        │180,000   │9,000     │            │            │
│    │            ├───────┤        ├─────┼─────┤            │            │
│    │            │ZU00000000    │        │190,000   │9,500     │            │            │
│    │            ├───────┤        ├─────┼─────┤            │            │
│    │            │ZU00000000    │        │305,000   │15,250    │            │            │
│    │            ├───────┤        ├─────┼─────┤            │            │
│    │            │ZU00000000    │        │210,000   │10,500    │            │            │
│    │            ├───────┤        ├─────┼─────┤            │            │
│    │            │ZU00000000    │        │280,000   │14,000    │            │            │
│    │            ├───────┤        ├─────┼─────┤            │            │
│    │            │ZU00000000    │        │295,000   │14,750    │            │            │
│    │            ├───────┤        ├─────┼─────┤            │            │
│    │            │ZU00000000    │        │195,000   │9,750     │            │            │
│    │            ├───────┤        ├─────┼─────┤            │            │
│    │            │ZU00000000    │        │205,000   │10,250    │            │            │
│    │            ├───────┤        ├─────┼─────┤            │            │
│    │            │ZU00000000    │        │310,000   │15,500    │            │            │
│    │            ├───────┤        ├─────┼─────┤            │            │
│    │            │ZU00000000    │        │200,000   │10,000    │            │            │
│    │            ├───────┤        ├─────┼─────┤            │            │
│    │            │ZU00000000    │        │310,000   │15,500    │            │            │
│    │            ├───────┼────┼─────┼─────┤            │            │
│    │            │CU00000000    │93年11月│310,000   │15,500    │            │            │
│    │            ├───────┤        ├─────┼─────┤            │            │
│    │            │CU00000000    │        │485,000   │24,250    │            │            │
│    │            ├───────┤        ├─────┼─────┤            │            │
│    │            │CU00000000    │        │310,000   │15,500    │            │            │
│    │            ├───────┤        ├─────┼─────┤            │            │
│    │            │CU00000000    │        │273,600   │13,680    │            │            │
│    │            ├───────┤        ├─────┼─────┤            │            │
│    │            │CU00000000    │        │273,600   │13,680    │            │            │
│    │            ├───────┤        ├─────┼─────┤            │            │
│    │            │CU00000000    │        │364,800   │18,240    │            │            │
│    │            ├───────┤        ├─────┼─────┤            │            │
│    │            │CU00000000    │        │297,500   │14,875    │            │            │
│    │            ├───────┤        ├─────┼─────┤            │            │
│    │            │CU00000000    │        │310,000   │15,500    │            │            │
│    │            ├───────┤        ├─────┼─────┤            │            │
│    │            │CU00000000    │        │285,000   │14,250    │            │            │
│    │            ├───────┤        ├─────┼─────┤            │            │
│    │            │CU00000000    │        │485,000   │24,250    │            │            │
│    │            ├───────┤        ├─────┼─────┤            │            │
│    │            │CU00000000    │        │285,000   │14,250    │            │            │
│    │            ├───────┤        ├─────┼─────┤            │            │
│    │            │CU00000000    │        │310,000   │15,500    │            │            │
│    │            ├───────┤        ├─────┼─────┤            │            │
│    │            │CU00000000    │        │234,900   │11,745    │            │            │
├──┴──────┴───────┴────┴─────┴─────┼──────┼──────┤
│         總                                            計           │ 56,662,355 │  2,833,119 │
│                                                                    │            │            │
└──────────────────────────────────┴──────┴──────┘